臺灣嘉義地方法院刑事判決　　　　　　　100年度訴字第108號
公　訴　人　臺灣嘉義地方法院檢察署檢察官
被　　　告　楊俊海
指定辯護人　顏伯奇律師
被　　　告　詹文君
選任辯護人　張智學律師
上列被告因違反毒品危害防制條例案件，經檢察官提起公訴（99
年度偵字第9933號），本院判決如下：
    主  文
楊俊海犯如附表一、二所示之罪，各處如附表一、二所示之刑。
應執行有期徒刑陸年拾月，販賣第二級毒品甲基安非他命所得合
計新臺幣貳萬元沒收，如全部或一部不能沒收時，以其財產抵償
之，共同販賣第二級毒品甲基安非他命所得合計新臺幣壹仟伍佰
元與詹文君連帶沒收，如全部或一部不能沒收時，以其等財產連
帶抵償之，扣案如附表編號1 、2 、3 所示之物均沒收，未扣案
門號0000000000號SIM 卡壹枚沒收，如全部或一部不
能沒收時，追徵其價額，未扣案門號0000000000SIM
卡壹枚連帶沒收，如全部或一部不能沒收時，連帶追徵其價額。
詹文君犯如附表二所示之罪，各處如附表二所示之刑。應執行有
期徒刑貳年，共同販賣第二級毒品甲基安非他命所得合計新臺幣
壹仟伍佰元與楊俊海連帶沒收，如全部或一部不能沒收時，以其
等財產連帶抵償之，扣案如附表三編號3 所示之物沒收，未扣案
門號0000000000號SIM 卡壹枚連帶沒收，如全部或一
部不能沒收時，連帶追徵其價額。緩刑伍年，並應於本判決確定
之日起年內向指定之政府機關、政府機構、行政法人、社區或
其他符合公益目的之機構或團體，提供壹佰貳拾小時之義務勞務
，緩刑期間付保護管束。
    犯 罪 事 實
一、楊俊海、詹文君明知甲基安非他命係毒品危害防制條例所定
    之第二級毒品，不得非法持有、販賣。楊俊海竟意圖營利，
    基於販賣第二級毒品之犯意，於附表一所示之時地，與何俊
    僑、何佳興、連立翔聯繫後，交付如附表一所示之第二級毒
    品甲基安非他命而販賣之，得款合計新臺幣（下同）20,000
    元。楊俊海與詹文君共同意圖營利，基於販賣第二級毒品之
    犯意，於附表二所示之時地，與何俊僑聯繫後，由詹文君於
    約定地點交付如附表二所示之第二級毒品甲基安非他命而販
    賣之，得款合計1,500 元。嗣經警於99年9 月22日上午8 時
    5 0 分許持搜索票至楊俊海位於嘉義縣新港鄉大潭村大潭70
    號居所查獲其所有供販賣第二級毒品所用如附表三編號1 至
    3 所示之物。
二、案經嘉義縣警察局民雄分局報告臺灣嘉義地方法院檢察署檢
    察官偵查起訴。
    理  由
壹、證據能力部分：
    按被告以外之人於審判外之陳述，雖不符刑事訴訟法第159
    條之1 至第159 條之4 之規定，而經當事人於審判程序同意
    作為證據，法院審酌該言詞陳述或書面陳述作成時之情況，
    認為適當者，亦得為證據；當事人、代理人或辯護人於法院
    調查證據時，知有第159 條第1 項不得為證據之情形，而未
    於言詞辯論終結前聲明異議者，視為有前項之同意，刑事訴
    訟法第159 條之5 定有明文。查本案所引用之被告以外之人
    審判外之言詞或書面陳述被告楊俊海、詹文君、辯護人及檢
    察官於本院審理時，知有第159 條第1 項不得為證據之情形
    ，而未於言詞辯論終結前聲明異議，本院審酌該等言詞陳述
    及書面陳述作成之情況，未見有何不適當之情形，故依前開
    規定，均應有證據能力。
貳、認定犯罪事實所憑之證據及理由：
一、上開犯罪事實，業據被告楊俊海、詹文君於偵查及本院審理
    時坦承不諱，核與證人即附表一所示之何俊僑、連立翔於警
    詢、偵查中證述，何佳興於偵查中證述係向被告楊俊海購買
    如附表一所示之第二級毒品甲基安非他命，並由被告楊俊海
    交付各該甲基安非他命，附表二所示之證人何俊僑於偵查中
    證述向被告楊俊海購買附表二所示之第二級毒品，由被告詹
    文君交付第二級毒品等情相符，復有搜索扣押筆錄、扣押物
    品清單1 紙、99年度聲監字第352 號通訊監察書、監聽譯文
    、證人何俊僑提出購買時間、地點、數量確認單1 紙、被告
    楊俊海販賣毒品對象、時間、地點、金額確認附表2 紙在卷
    可查，並有附表三編號1 至3 所示之物扣案可憑，足認被告
    2 人之任意性自白與事實相符，應堪採信。
二、另查甲基安非他命物稀價昂，為政府嚴予取締之物，苟被告
    從事販賣時無利可圖，尚無甘冒被移送法辦之危險，平白從
    事販賣之理，是其所販入之價格必較其所出售之價格低廉，
    而從中賺取買賣之差價牟利，此亦經被告楊俊海於本院審理
    時供述販賣第二級毒品可貼補自己施用毒品之花費等語，故
    其有營利意圖，應堪認定。而被告詹文君明知被告楊俊海販
    賣毒品賺取差價以供貼補施用毒品之需，仍負責交付如附表
    二所示之第二級毒品甲基安非他命與何俊僑，足認其與被告
    楊俊海有共同犯意聯絡及行為分擔，而意圖營利甚明。
三、綜上所述，被告2 人之販賣第二級毒品犯行，事證明確，犯
    行均堪認定，應依法論科。
、論罪科刑部分：
一、按甲基安非他命屬毒品危害防制條例第2 條第2 項第2 款所
    定之第二級毒品。核被告楊俊海就附表一、二所為，被告詹
    文君就附表二所為，均係犯毒品危害防制條例第4 條第2項
    之販賣第二級毒品罪。被告2 人間，就附表二之犯行，有犯
    意聯絡及行為分擔，應論以共同正犯。被告2 人持有第二級
    毒品進而為販賣犯行，其持有之低度行為應為販賣之高度行
    為所吸收，均不另論罪。被告楊俊海如附表一、二所示之各
    次犯行，被告詹文君如附表二所示之2 次犯行，犯罪時間均
    屬獨立可分，犯意各別，行為互異，應予分論併罰。公訴意
    旨認被告2 人所犯各次之罪，應論以販賣第二級毒品之集合
    犯，惟按刑法修正廢止連續犯之規定後，除具有複次行為外
    觀之接續犯、集合犯仍為一罪評價外，各複次行為當本於一
    行為一罪一罰之原則予以論處。而毒品販賣或轉讓行為，本
    質上並非必然具有複次性，立法者亦無兼包含攝、聚多成一
    之擬制意思，社會通念尤難容忍一再違犯，司法實務採行數
    罪併罰，已成定論（最高法院98年度臺上字第1845號判決意
    旨參照）。因之，被告2 人上開犯行均無集合犯之適用，公
    訴意旨容有誤會，併此敘明。被告2 人於偵查及審判中均自
    白各次販賣第二級毒品犯行，應依毒品危害防制條例第17條
    第2項規定，各減輕其刑。
二、又被告詹文君並無前科，有臺灣高等法院被告前案紀錄表1
    份附卷足參，而本件僅因其前夫即被告楊俊海之故，而參與
    交付販賣甲基安非他命2 次與證人何俊僑，所得為1,500 元
    ，是其犯罪情節尚非重大，其惡性與犯罪情節核與大量走私
    進口或長期販賣毒品之所謂「大盤」、「中盤」毒販有重大
    差異，衡情如不論其情節輕重，縱經偵審自白減輕後，均處
    以販賣第二級毒品罪法定最低本刑有期徒刑3 年6 月以上，
    依社會一般觀念仍有情輕法重之嫌，有傷人民對法律之情感
    ，堪認其犯罪情狀顯堪憫恕，科以最低度刑仍嫌過重，是就
    被告詹文君所犯2 次販賣第二級毒品罪，爰均依刑法第59條
    之規定減輕其刑並遞減之。至被告楊俊海本件販賣第二級毒
    品高達23次，情節非輕，並非偶然觸法，且因被告楊俊海於
    偵查及審判中均自白犯行，本院已依毒品危害防制條例第17
    條第2 項規定，減輕其刑，依其情節，自無再依刑法第59條
    規定減刑，否則實有違毒品危害防制條例嚴懲販賣毒品犯罪
    之立法意旨。
三、爰審酌被告楊俊海國中畢業之智識程度，其不思以正當途徑
    賺取金錢，竟以販賣毒品圖不法所得，被告詹文君國中肄業
    之智識程度，參與2 次販賣第二級毒品犯行，均足以使購買
    者、施用者導致生理及心理毒害，形成生理成癮性及心理依
    賴性，戕害國民身心健康，危害社會治安，其等無視於國家
    杜絕毒品危害之禁令，鋌而走險犯罪，惡性非輕，均坦承犯
    行，犯後態度尚可，所販賣第二級毒品之量非鉅，當非大盤
    毒梟者可資等同併論，其等惡性與犯罪情節核與大量走私進
    口或長期販賣毒品之所謂「大盤」、「中盤」毒販有所差異
    等一切情狀，分別量處如主文即附表一、二所示之刑。又被
    告2 人所從事之罪，均係經警查獲前，藉由該機會未消失之
    狀態，多次實施此販賣第二級毒品之犯罪，考諸刑罰兼具「
    報應主義」及「預防主義」之雙重目的，故應於量刑之時，
    同時衡酌上開2 項目的妥適決之，故本院於定應執行刑時併
    審酌行為人犯罪態樣相同、犯罪之次數與時間之長短、是否
    曾遭發覺犯行而仍未停止犯罪、需多久執行期間而得期待其
    日後不再為此種犯罪等個人情狀，依刑法第51條第5 款（係
    採限制加重原則，而非累加原則），定其應執行刑，以期罪
    責相當。
四、沒收部分：
（一）按犯販賣第二級毒品之罪者，其供犯罪所用或因犯罪所得
      之財物，均沒收之，如全部或一部不能沒收時，追徵其價
      額或以其財產抵償之，毒品危害防制條例第19條第1 項定
      有明文。再因行動電話服務須以晶片卡（即SIM 卡）為使
      用介面，因此電信公司於出租行動電話門號予消費者使用
      時，即同時附帶提供晶片卡給消費者作為門號使用之介面
      ，故電信公司接受消費者申辦門號並將該門號開通上線時
      ，該晶片卡之所有權亦移轉於消費者，自不能認該晶片卡
      仍屬電信公司所有之物。
（二）因之，被告楊俊海如附表一各次販賣毒品所得合計20,000
      元，自應依上開規定沒收，如全部或一部不能沒收時，以
      其財產抵償之。被告楊俊海、詹文君就附表二之販賣毒品
      所得合計1,500 元，依上開規定及本於共犯連帶之原則，
      宣告連帶沒收之，如全部或一部不能沒收時，以渠等財產
      連帶抵償之。另扣案如附表三編號1 、2 、3 所示之筆記
      本、行動電話2 支（使用目的詳如附表三所示），均為被
      告楊俊海所有供販賣第二級毒品所用之物，爰均依上開規
      定及責任共同原則，於各該使用項下宣告沒收之。至未扣
      案之門號0000000000、0000000000號SIM 卡各1 枚，雖非
      均以被告2 人名義聲請，但為被告楊俊海實際所有供聯繫
      販賣毒品所用（詳如附表一、二所示），業經其於本院審
      理時供述在卷（見本院卷第56頁），茲門號SIM 卡僅為通
      訊系統之使用介面，重點在於是否有權使用該介面以認定
      其權利歸屬，而不在於該SIM 卡實物本身，此觀遭停話之
      SIM 卡幾同廢物可明，上開未扣案之SIM 卡既經原申請人
      移轉占有交付被告持有使用，則該晶片卡之使用權限可認
      已因移轉由被告楊俊海占有而隨之移轉，即屬被告楊俊海
      所有無疑，是並無證據證明已經滅失，就附表一部分，仍
      應依上開規定各別宣告沒收，如全部或一部不能沒收時，
      追徵其價額。關於附表二部分，就0000000000號SIM 卡，
      則應於被告2人項下宣告連帶沒收，如全部或一部不能沒
      收時，連帶追徵其價額。至扣案如附表三編號4、5、6所
      示之物，非供本件販賣第二級毒品所用，且非義務沒收之
      物，爰不另為沒收之諭知。
五、被告詹文君未曾因故意犯罪受有期徒刑以上刑之宣告，有卷
    附臺灣高等法院被告前案紀錄表可按，其犯後亦坦承犯行，
    尚具悔意，而被告詹文君雖與被告楊俊海離異，兩人仍同住
    ，並育有5 子（其中1 子寄養被告詹文君之姊），家境勉持
    ，收入均賴前夫楊俊海，因前夫施用毒品進而販毒予以協助
    而誤觸法網，如予以適當之法治教育，較入監服刑更能達教
    化復歸社會之目的，是經此偵查、審判及科刑教訓後，被告
    詹文君當知所警惕，應無再犯之虞，本院因認上開刑之宣告
    ，以暫不執行為適當，併依刑法第74條第1 項第1 款之規定
    ，宣告緩刑5 年，以啟自新。惟考量被告詹文君之犯罪危害
    及其願提供義務勞務，希冀藉由服務機會復歸社會，爰依刑
    法第74條第2 項第5 款，命被告於本判決確定之日起3 年內
    ，向指定之政府機關、政府機構、行政法人、社區或其他符
    合公益目的之機構或團體提供120 小時之義務勞務。並應依
    刑法第93條第1 項第2 款之規定，併宣告緩刑期間付保護管
    束，附此敘明。
據上論斷，應依刑事訴訟法第299 條第1 項前段，毒品危害防制
條例第4 條第2 項、第17條第2 項、第19條第1 項，刑法第11條
、第28條、第59條、第51條第5 款、第9 款、第74條第1 項第1
款、第2 項第5 款、第93條第1 項第2 款，判決如主文。
本案經檢察官林俊良到庭執行職務。
中    華    民    國   100    年    3     月    28    日
                  刑事第四庭  審判長法  官  蔡憲德
                                    法  官  王慧娟
                                    法  官  梁淑美
以上正本證明與原本無異。
如不服本判決應於收受判決後10日內向本院提出上訴書狀，並應
敘述具體理由；其未敘述上訴理由者，應於上訴期間屆滿後20日
內向本院補提理由書（均須按他造當事人之人數附繕本）「切勿
逕送上級法院」。
中    華    民    國   100    年    3     月    28    日
                                    書記官  林金福
附錄本案論罪科刑法條全文：
毒品危害防制條例第4條
製造、運輸、販賣第一級毒品者，處死刑或無期徒刑；處無期徒
刑者，得併科新臺幣 2 千萬元以下罰金。
製造、運輸、販賣第二級毒品者，處無期徒刑或 7 年以上有期
徒刑，得併科新臺幣 1 千萬元以下罰金。
製造、運輸、販賣第三級毒品者，處 5 年以上有期徒刑，得併
科新臺幣 7 百萬元以下罰金。
製造、運輸、販賣第四級毒品者，處 3 年以上 10 年以下有期
徒刑，得併科新臺幣 3 百萬元以下罰金。
製造、運輸、販賣專供製造或施用毒品之器具者，處 1 年以上
7 年以下有期徒刑，得併科新臺幣 1 百萬元以下罰金。
前五項之未遂犯罰之。
 附表一：
 ┌─┬─┬────┬─────┬─────┬──────┬──────────┐
 │編│對│時間    │地點      │金額      │行為方式    │所犯罪名及宣告刑    │
 │號│象│        │          │（新臺幣）│            │                    │
 ├─┼─┼────┼─────┼─────┼──────┼──────────┤
 │1 │何│99年9 月│嘉義縣新港│500元     │楊俊海以    │販賣第二級毒品，處有│
 │  │俊│上旬某日│鄉西昌村竹│          │0000000000門│期徒刑年捌月，扣案│
 │  │僑│下午8 時│仔腳      │          │號行動電話與│如附表三編號3 所示之│
 │  │  │許      │          │          │左列販賣對象│物沒收，販賣毒品所得│
 │  │  │        │          │          │連繫後，於左│新臺幣伍佰元沒收，如│
 │  │  │        │          │          │列時間、地點│全部或一部不能沒收時│
 │  │  │        │          │          │、交付左列所│，以其財產抵償之。未│
 │  │  │        │          │          │示金額之甲基│扣案之0000000000號  │
 │  │  │        │          │          │安非他命與販│SIM 卡壹枚沒收，如全│
 │  │  │        │          │          │賣對象，並收│部或一部不能沒收時，│
 │  │  │        │          │          │取價金。    │追徵其價額。        │
 ├─┼─┼────┼─────┼─────┼──────┼──────────┤
 │  │何│99年9 月│嘉義縣新港│500元     │同上        │販賣第二級毒品，處有│
 │2 │俊│上旬某日│鄉西昌村竹│          │            │期徒刑年捌月，扣案│
 │  │僑│下午8 時│仔腳      │          │            │如附表三編號3 所示之│
 │  │  │許      │          │          │            │物沒收，販賣毒品所得│
 │  │  │        │          │          │            │新臺幣伍佰元沒收，如│
 │  │  │        │          │          │            │全部或一部不能沒收時│
 │  │  │        │          │          │            │，以其財產抵償之。未│
 │  │  │        │          │          │            │扣案之0000000000號  │
 │  │  │        │          │          │            │SIM 卡壹枚沒收，如全│
 │  │  │        │          │          │            │部或一部不能沒收時，│
 │  │  │        │          │          │            │追徵其價額。        │
 ├─┼─┼────┼─────┼─────┼──────┼──────────┤
 │  │何│99年9 月│嘉義縣新港│500元     │同上        │販賣第二級毒品，處有│
 │3 │俊│上旬某日│鄉西昌村竹│          │            │期徒刑年捌月，扣案│
 │  │僑│下午8 時│仔腳      │          │            │如附表三編號3 所示之│
 │  │  │許      │          │          │            │物沒收，販賣毒品所得│
 │  │  │        │          │          │            │新臺幣伍佰元沒收，如│
 │  │  │        │          │          │            │全部或一部不能沒收時│
 │  │  │        │          │          │            │，以其財產抵償之。未│
 │  │  │        │          │          │            │扣案之0000000000號  │
 │  │  │        │          │          │            │SIM 卡壹枚沒收，如全│
 │  │  │        │          │          │            │部或一部不能沒收時，│
 │  │  │        │          │          │            │追徵其價額。        │
 ├─┼─┼────┼─────┼─────┼──────┼──────────┤
 │4 │何│99年9 月│嘉義縣新港│          │同上        │販賣第二級毒品，處有│
 │  │俊│下旬某日│鄉西庄村某│1000元    │            │期徒刑年捌月，扣案│
 │  │僑│下午10時│土地公廟旁│          │            │如附表三編號3 所示之│
 │  │  │許      │          │          │            │物沒收，販賣毒品所得│
 │  │  │        │          │          │            │新臺幣壹仟元沒收，如│
 │  │  │        │          │          │            │全部或一部不能沒收時│
 │  │  │        │          │          │            │，以其財產抵償之。未│
 │  │  │        │          │          │            │扣案之0000000000號  │
 │  │  │        │          │          │            │SIM 卡壹枚沒收，如全│
 │  │  │        │          │          │            │部或一部不能沒收時，│
 │  │  │        │          │          │            │追徵其價額。        │
 ├─┼─┼────┼─────┼─────┼──────┼──────────┤
 │5 │何│99年9 月│嘉義縣新港│500元     │同上        │販賣第二級毒品，處有│
 │  │俊│下旬某日│鄉西庄村某│          │            │期徒刑年捌月，扣案│
 │  │僑│下午10時│土地公廟旁│          │            │如附表三編號3 所示之│
 │  │  │許      │          │          │            │物沒收，販賣毒品所得│
 │  │  │        │          │          │            │新臺幣伍佰元沒收，如│
 │  │  │        │          │          │            │全部或一部不能沒收時│
 │  │  │        │          │          │            │，以其財產抵償之。未│
 │  │  │        │          │          │            │扣案之0000000000號  │
 │  │  │        │          │          │            │SIM 卡壹枚沒收，如全│
 │  │  │        │          │          │            │部或一部不能沒收時，│
 │  │  │        │          │          │            │追徵其價額。        │
 ├─┼─┼────┼─────┼─────┼──────┼──────────┤
 │6 │何│99年10月│嘉義縣新港│1000元    │同上        │販賣第二級毒品，處有│
 │  │俊│10 日 下│鄉西昌村竹│          │            │期徒刑年捌月，扣案│
 │  │僑│午2 時許│仔腳      │          │            │如附表三編號3 所示之│
 │  │  │        │          │          │            │物沒收，販賣毒品所得│
 │  │  │        │          │          │            │新臺幣壹仟元沒收，如│
 │  │  │        │          │          │            │全部或一部不能沒收時│
 │  │  │        │          │          │            │，以其財產抵償之。未│
 │  │  │        │          │          │            │扣案之0000000000號  │
 │  │  │        │          │          │            │SIM 卡壹枚沒收，如全│
 │  │  │        │          │          │            │部或一部不能沒收時，│
 │  │  │        │          │          │            │追徵其價額。        │
 ├─┼─┼────┼─────┼─────┼──────┼──────────┤
 │7 │何│99年10月│嘉義縣新港│1000元    │同上        │販賣第二級毒品，處有│
 │  │俊│11 日 下│鄉西昌村竹│          │            │期徒刑年捌月，扣案│
 │  │僑│午11時52│仔腳      │          │            │如附表三編號3 所示之│
 │  │  │分許    │          │          │            │物沒收，販賣毒品所得│
 │  │  │        │          │          │            │新臺幣壹仟元沒收，如│
 │  │  │        │          │          │            │全部或一部不能沒收時│
 │  │  │        │          │          │            │，以其財產抵償。未扣│
 │  │  │        │          │          │            │案之0000000000號SIM │
 │  │  │        │          │          │            │卡壹枚沒收，如全部或│
 │  │  │        │          │          │            │一部不能沒收時，追徵│
 │  │  │        │          │          │            │其價額。            │
 ├─┼─┼────┼─────┼─────┼──────┼──────────┤
 │8 │何│99年10月│嘉義縣新港│500元     │同上        │販賣第二級毒品，處有│
 │  │俊│24 日 上│鄉西庄村某│          │            │期徒刑年捌月，扣案│
 │  │僑│午1 時6 │土地公廟旁│          │            │如附表三編號3 所示之│
 │  │  │分許    │          │          │            │物沒收，販賣毒品所得│
 │  │  │        │          │          │            │新臺幣伍佰元沒收，如│
 │  │  │        │          │          │            │全部或一部不能沒收時│
 │  │  │        │          │          │            │，以其財產抵償之。未│
 │  │  │        │          │          │            │扣案之0000000000號  │
 │  │  │        │          │          │            │SIM 卡壹枚沒收，如全│
 │  │  │        │          │          │            │部或一部不能沒收時，│
 │  │  │        │          │          │            │追徵其價額。        │
 ├─┼─┼────┼─────┼─────┼──────┼──────────┤
 │9 │何│99年10月│嘉義縣新港│500元     │同上        │販賣第二級毒品，處有│
 │  │俊│28 日 下│鄉西庄村大│          │            │期徒刑年捌月，扣案│
 │  │僑│午6 時41│圳溝旁    │          │            │如附表三編號3 所示之│
 │  │  │分許    │          │          │            │物沒收，販賣毒品所得│
 │  │  │        │          │          │            │新臺幣伍佰元沒收，如│
 │  │  │        │          │          │            │全部或一部不能沒收時│
 │  │  │        │          │          │            │，以其財產抵償之。未│
 │  │  │        │          │          │            │扣案之0000000000號  │
 │  │  │        │          │          │            │SIM 卡壹枚沒收，如全│
 │  │  │        │          │          │            │部或一部不能沒收時，│
 │  │  │        │          │          │            │追徵其價額。        │
 ├─┼─┼────┼─────┼─────┼──────┼──────────┤
 │10│何│99年11月│嘉義縣新港│1000元    │同上        │販賣第二級毒品，處有│
 │  │俊│上旬某日│鄉西昌村竹│          │            │期徒刑年捌月，扣案│
 │  │僑│下午9 時│仔腳      │          │            │如附表三編號3 所示之│
 │  │  │許      │          │          │            │物沒收，販賣毒品所得│
 │  │  │        │          │          │            │新臺幣壹仟元沒收，如│
 │  │  │        │          │          │            │全部或一部不能沒收時│
 │  │  │        │          │          │            │，以其財產抵償之。未│
 │  │  │        │          │          │            │扣案之0000000000號  │
 │  │  │        │          │          │            │SIM 卡壹枚沒收，如全│
 │  │  │        │          │          │            │部或一部不能沒收時，│
 │  │  │        │          │          │            │追徵其價額。        │
 ├─┼─┼────┼─────┼─────┼──────┼──────────┤
 │11│何│99年11月│嘉義縣新港│1000元    │同上        │販賣第二級毒品，處有│
 │  │俊│上旬某日│鄉西昌村竹│          │            │期徒刑年捌月，扣案│
 │  │僑│下午9 時│仔腳      │          │            │如附表三編號3 所示之│
 │  │  │許      │          │          │            │物沒收，販賣毒品所得│
 │  │  │        │          │          │            │新臺幣壹仟元沒收，如│
 │  │  │        │          │          │            │全部或一部不能沒收時│
 │  │  │        │          │          │            │，以其財產抵償之。未│
 │  │  │        │          │          │            │扣案之0000000000號  │
 │  │  │        │          │          │            │SIM 卡壹枚沒收，如全│
 │  │  │        │          │          │            │部或一部不能沒收時，│
 │  │  │        │          │          │            │追徵其價額。        │
 │  │  │        │          │          │            │                    │
 ├─┼─┼────┼─────┼─────┼──────┼──────────┤
 │12│何│99年11月│嘉義縣新港│1000元    │同上        │販賣第二級毒品，處有│
 │  │俊│中旬某日│鄉西庄村某│          │            │期徒刑年捌月，扣案│
 │  │僑│下午10時│土地公廟旁│          │            │如附表三編號3 所示之│
 │  │  │許      │          │          │            │物沒收，販賣毒品所得│
 │  │  │        │          │          │            │新臺幣壹仟元沒收，如│
 │  │  │        │          │          │            │全部或一部不能沒收時│
 │  │  │        │          │          │            │，以其財產抵償之。未│
 │  │  │        │          │          │            │扣案之0000000000號  │
 │  │  │        │          │          │            │SIM 卡壹枚沒收，如全│
 │  │  │        │          │          │            │部或一部不能沒收時，│
 │  │  │        │          │          │            │追徵其價額。        │
 ├─┼─┼────┼─────┼─────┼──────┼──────────┤
 │13│何│99年12月│嘉義縣新港│1000元    │同上        │販賣第二級毒品，處有│
 │  │俊│2日 下午│鄉大潭村大│          │            │期徒刑年捌月，扣案│
 │  │僑│8 時許  │潭70號    │          │            │如附表三編號3 所示之│
 │  │  │        │          │          │            │物沒收，販賣毒品所得│
 │  │  │        │          │          │            │新臺幣壹仟元沒收，如│
 │  │  │        │          │          │            │全部或一部不能沒收時│
 │  │  │        │          │          │            │，以其財產抵償之。未│
 │  │  │        │          │          │            │扣案之0000000000號  │
 │  │  │        │          │          │            │SIM 卡壹枚沒收，如全│
 │  │  │        │          │          │            │部或一部不能沒收時，│
 │  │  │        │          │          │            │追徵其價額。        │
 ├─┼─┼────┼─────┼─────┼──────┼──────────┤
 │14│何│99年12月│嘉義縣新港│500元     │同上        │販賣第二級毒品，處有│
 │  │俊│15日下午│鄉大潭村大│          │            │期徒刑年捌月，扣案│
 │  │僑│4 時許  │潭70號    │          │            │如附表三編號1 、3 所│
 │  │  │        │          │          │            │示之物均沒收，販賣毒│
 │  │  │        │          │          │            │品所得新臺幣伍佰元沒│
 │  │  │        │          │          │            │收，如全部或一部不能│
 │  │  │        │          │          │            │沒收時，以其財產抵償│
 │  │  │        │          │          │            │之。未扣案之00000000│
 │  │  │        │          │          │            │24 號SIM卡壹枚沒收，│
 │  │  │        │          │          │            │如全部或一部不能沒收│
 │  │  │        │          │          │            │時，追徵其價額。    │
 ├─┼─┼────┼─────┼─────┼──────┼──────────┤
 │15│何│99年8 月│嘉義縣新港│500元     │楊俊海以門號│販賣第二級毒品，處有│
 │  │佳│上旬某日│鄉大潭村大│          │0000000000號│期徒刑年捌月，扣案│
 │  │興│下午6 時│潭70號    │          │行動電話與左│如附表三編號2 所示之│
 │  │  │許      │          │          │列販賣對象連│物沒收，販賣毒品所  │
 │  │  │        │          │          │繫後，於左列│得新臺幣伍佰元沒收，│
 │  │  │        │          │          │時間、地點、│如全部或一部不能沒收│
 │  │  │        │          │          │交付左列所示│時，以其財產抵償之。│
 │  │  │        │          │          │金額之甲基安│未扣案之0000000000號│
 │  │  │        │          │          │非他命與販賣│SIM 卡壹枚沒收，如全│
 │  │  │        │          │          │對象，並收取│部或一部不能沒收時，│
 │  │  │        │          │          │價金。      │追徵其價額。        │
 │  │  │        │          │          │            │                    │
 ├─┼─┼────┼─────┼─────┼──────┼──────────┤
 │16│何│99年8 月│嘉義縣新港│500元     │同上        │販賣第二級毒品，處有│
 │  │佳│下旬某日│鄉大潭村大│          │            │期徒刑年捌月，扣案│
 │  │興│下午6 時│潭70號    │          │            │如附表三編號2 所示之│
 │  │  │許      │          │          │            │物沒收，販賣毒品所得│
 │  │  │        │          │          │            │新臺幣伍佰元沒收，如│
 │  │  │        │          │          │            │全部或一部不能沒收時│
 │  │  │        │          │          │            │，以其財產抵償之。未│
 │  │  │        │          │          │            │扣案之0000000000號  │
 │  │  │        │          │          │            │SIM 卡壹枚沒收，如全│
 │  │  │        │          │          │            │部或一部不能沒收時，│
 │  │  │        │          │          │            │追徵其價額。        │
 ├─┼─┼────┼─────┼─────┼──────┼──────────┤
 │17│何│99年9 月│嘉義縣新港│500元     │同上        │販賣第二級毒品，處有│
 │  │佳│間某日  │鄉大潭村大│          │            │期徒刑年捌月，扣案│
 │  │興│        │潭70號    │          │            │如附表三編號2 所示之│
 │  │  │        │          │          │            │物沒收，販賣毒品所得│
 │  │  │        │          │          │            │新臺幣伍佰元沒收，如│
 │  │  │        │          │          │            │全部或一部不能沒收時│
 │  │  │        │          │          │            │，以其財產抵償之。未│
 │  │  │        │          │          │            │扣案之0000000000號  │
 │  │  │        │          │          │            │SIM 卡壹枚沒收，如全│
 │  │  │        │          │          │            │部或一部不能沒收時，│
 │  │  │        │          │          │            │追徵其價額。        │
 ├─┼─┼────┼─────┼─────┼──────┼──────────┤
 │18│連│99年2 月│嘉義縣新港│3000元    │同上        │販賣第二級毒品，處有│
 │  │立│上旬某日│鄉○街道上│          │            │期徒刑年拾月，扣案│
 │  │翔│        │          │          │            │如附表三編號2 所示之│
 │  │  │        │          │          │            │物沒收，販賣毒品所得│
 │  │  │        │          │          │            │新臺幣仟元沒收，如│
 │  │  │        │          │          │            │全部或一部不能沒收時│
 │  │  │        │          │          │            │，以其財產抵償之。未│
 │  │  │        │          │          │            │扣案之0000000000號  │
 │  │  │        │          │          │            │SIM 卡壹枚沒收，如全│
 │  │  │        │          │          │            │部或一部不能沒收時，│
 │  │  │        │          │          │            │追徵其價額。        │
 ├─┼─┼────┼─────┼─────┼──────┼──────────┤
 │19│連│99年4 月│嘉義縣新港│3000元    │同上        │販賣第二級毒品，處有│
 │  │立│間某日  │鄉○○○道│          │            │期徒刑年拾月，扣案│
 │  │翔│        │路旁      │          │            │如附表三編號2 所示之│
 │  │  │        │          │          │            │物沒收，販賣毒品所得│
 │  │  │        │          │          │            │新臺幣仟元沒收，如│
 │  │  │        │          │          │            │全部或一部不能沒收時│
 │  │  │        │          │          │            │，以其財產抵償之。未│
 │  │  │        │          │          │            │扣案之0000000000號  │
 │  │  │        │          │          │            │SIM 卡壹枚沒收，如全│
 │  │  │        │          │          │            │部或一部不能沒收時，│
 │  │  │        │          │          │            │追徵其價額。        │
 ├─┼─┼────┼─────┼─────┼──────┼──────────┤
 │20│連│99年6 月│嘉義縣新港│1000元    │楊俊海以門號│販賣第二級毒品，處有│
 │  │立│間某日  │鄉西庄村西│          │0000000000號│期徒刑年捌月，扣案│
 │  │翔│        │庄33號    │          │行動電話與左│如附表三編號3 所示之│
 │  │  │        │          │          │列販賣對象連│物沒收，販賣毒品所得│
 │  │  │        │          │          │繫後，於左列│新臺幣壹仟元沒收，如│
 │  │  │        │          │          │時間、地點、│全部或一部不能沒收時│
 │  │  │        │          │          │交付左列所示│，以其財產抵償之。未│
 │  │  │        │          │          │金額之甲基安│扣案之0000000000號  │
 │  │  │        │          │          │非他命與販賣│SIM 卡壹枚沒收，如全│
 │  │  │        │          │          │對象，並收取│部或一部不能沒收時，│
 │  │  │        │          │          │價金。      │追徵其價額。        │
 │  │  │        │          │          │            │                    │
 ├─┼─┼────┼─────┼─────┼──────┼──────────┤
 │21│連│99年7 月│嘉義縣新港│1000元    │同上        │販賣第二級毒品，處有│
 │  │立│中旬某日│鄉西庄村西│          │            │期徒刑年捌月，扣案│
 │  │翔│        │庄33號    │          │            │如附表三編號1 、3 所│
 │  │  │        │          │          │            │示之物均沒收，販賣毒│
 │  │  │        │          │          │            │品所得新臺幣壹仟元沒│
 │  │  │        │          │          │            │收，如全部或一部不能│
 │  │  │        │          │          │            │沒收時，以其財產抵償│
 │  │  │        │          │          │            │之。未扣案之00000000│
 │  │  │        │          │          │            │24 號SIM卡壹枚沒收，│
 │  │  │        │          │          │            │如全部或一部不能沒收│
 │  │  │        │          │          │            │時，追徵其價額。    │
 └─┴─┴────┴─────┴─────┴──────┴──────────┘
附表二
┌─┬─┬────┬─────┬─────┬──────┬──────────┐
│編│對│時間    │地點      │金額      │行為方式    │所犯罪名及宣告刑    │
│號│象│        │          │（新臺幣）│            │                    │
├─┼─┼────┼─────┼─────┼──────┼──────────┤
│1 │何│99年11月│嘉義縣新港│1000元    │楊俊海以門號│楊俊海、詹文君共同販│
│  │俊│下旬某日│鄉西昌村竹│          │0000000000與│賣第二級毒品，楊俊海│
│  │僑│凌晨1 時│仔腳      │          │左列販賣對象│處有期徒刑年捌月，│
│  │  │許      │          │          │連繫後，由詹│詹文君處有期徒刑壹年│
│  │  │        │          │          │文君於左列時│拾月，扣案如附表三編│
│  │  │        │          │          │間、地點、交│號3 所示之物沒收，販│
│  │  │        │          │          │付左列所示金│賣毒品所得新臺幣壹仟│
│  │  │        │          │          │額之甲基安非│元連帶沒收，如全部或│
│  │  │        │          │          │他命與販賣對│一部不能沒收時，以其│
│  │  │        │          │          │象，並收取價│等財產連帶抵償之。未│
│  │  │        │          │          │金。        │扣案之0000000000號  │
│  │  │        │          │          │            │SIM 卡壹枚連帶沒收，│
│  │  │        │          │          │            │如全部或一部不能沒收│
│  │  │        │          │          │            │時，連帶追徵其價額。│
├─┼─┼────┼─────┼─────┼──────┼──────────┤
│2 │何│99年11月│嘉義縣新港│500元     │同上        │楊俊海、詹文君共同販│
│  │俊│下旬某日│鄉西昌村竹│          │            │賣第二級毒品，楊俊海│
│  │僑│凌晨1 時│仔腳      │          │            │處有期徒刑年捌月，│
│  │  │許（於編│          │          │            │詹文君處有期徒刑壹年│
│  │  │號1 之日│          │          │            │拾月，扣案如附表三編│
│  │  │期後）  │          │          │            │號3 所示之物沒收，販│
│  │  │        │          │          │            │賣毒品所得新臺幣伍佰│
│  │  │        │          │          │            │元連帶沒收，如全部或│
│  │  │        │          │          │            │一部不能沒收時，以其│
│  │  │        │          │          │            │等財產連帶抵償之。未│
│  │  │        │          │          │            │扣案之0000000000號  │
│  │  │        │          │          │            │SIM 卡壹枚連帶沒收，│
│  │  │        │          │          │            │如全部或一部不能沒收│
│  │  │        │          │          │            │時，連帶追徵其價額。│
└─┴─┴────┴─────┴─────┴──────┴──────────┘
附表三
┌──┬────────┬───┬──────────────┐
│編號│扣押物          │數量  │備註                        │
│    │                │      │                            │
├──┼────────┼───┼──────────────┤
│01  │筆記本          │1本   │被告楊俊海所有為最後1 次各販│
│    │                │      │賣毒品與何俊僑、連立翔記載使│
│    │                │      │用（附表一編號14、21）。    │
├──┼────────┼───┼──────────────┤
│02  │三星廠牌銀色行動│1支   │被告楊俊海所有裝置0000000000│
│    │電話            │      │號SIM 卡（未扣案）供聯絡販賣│
│    │                │      │第二級毒品使用。            │
├──┼────────┼───┼──────────────┤
│03  │GPLUS 廠牌紅黑色│1支   │被告楊俊海所有裝置0000000000│
│    │行動電話        │      │號SIM 卡（未扣案）供聯絡販賣│
│    │                │      │第二級毒品使用。            │
├──┼────────┼───┼──────────────┤
│04  │玻璃球管        │4支   │供楊俊海施用毒品所用        │
├──┼────────┼───┼──────────────┤
│05  │密封袋          │40個  │非供本案犯罪所用。          │
├──┼────────┼───┼──────────────┤
│06  │行動電話        │3支   │非供本案犯罪所用。          │
└──┴────────┴───┴──────────────┘